臺灣桃園地方法院刑事判決　　　　　　99年度審易字第1960號
公　訴　人　臺灣桃園地方法院檢察署檢察官
被　　　告　馮建文
上列被告因竊盜等案件，經檢察官提起公訴（99年度偵字第1207
8 號、第17645 號、第21531 號），被告於準備程序進行中，就
被訴事實為有罪之陳述，經本院告知簡式審判程序意旨，並聽取
當事人之意見後，本院裁定依簡式審判程序審理，判決如下：
    主  文
馮建文犯如附表所示之罪，均累犯，各處如附表主文欄所示之刑
。應執行有期徒刑壹年拾月。
    事  實
一、馮建文前於民國94年間因施用毒品等案件，經臺灣新竹地方
    法院分別以94年度易字第191 號、94年度訴字第687 判決各
    判處有期徒刑10月、8 月確定；復於同年間因竊盜案件，經
    同院以94年度易字第608 號判決判處有期徒刑2 年確定，前
    開所犯施用毒品二罪，經同院以96年度聲減字第367 號裁定
    各減為有期徒刑5 月、4 月，並與前揭經判處有期徒刑2 年
    不得減刑之罪，合併定應執行有期徒刑2 年6 月確定；另於
    93年間因施用毒品案件，經國防部北部地方軍事法院以94年
    度信審字第49號判決判處有期徒刑4 月確定，復經國防部北
    部地方軍事法院以96年度聲減字第105 號裁定減為有期徒刑
    2 月確定；上開93至94年間所犯共四罪，再經國防部北部地
    方軍事法院以96年度聲字第27號裁定合併定應執行有期徒刑
    2 年8 月確定，於97年1 月15日期滿執行完畢。詎其猶不知
    悔改，分別意圖為自己不法所有與竊盜、行使變造特種文書
    及妨害公務等各別之犯意，先後於附表所示之犯罪時間、地
    點，以附表所示之犯罪方式，為竊盜、行使變造特種文書及
    妨害公務等犯行，嗣分別為警以附表查獲方式欄所示方式查
    獲。
二、案經陳志強訴由苗栗縣警察局移送臺灣苗栗地方法院檢察署
    檢察官呈請臺灣高等法院檢察署檢察長令轉臺灣桃園地方法
    院檢察署檢察官暨桃園縣政府警察局大園分局、八德分局報
    告臺灣桃園地方法院檢察署檢察官偵查後起訴。
    理  由
一、本案被告馮建文所犯均為死刑、無期徒刑或最輕本刑為3 年
    以上有期徒刑以外之罪，亦均非高等法院管轄第一審之案件
    ，其於本院準備程序中就前揭被訴事實為有罪之陳述，經本
    院告知簡式審判程序之旨，並聽取當事人之意見後，本院依
    刑事訴訟法第273 條之1 第1 項規定，裁定進行簡式審判程
    序，合先敘明。
二、上揭犯罪事實，業據被告馮建文於本院審理時均坦承不諱，
    核與附表證據欄所示被害人王冠翔、證人莊淑霞等人分別於
    警詢時等證述之情結相符，復有如附表證據欄所示贓物認領
    保管單等書證在卷可稽，足認被告之任意性自白與事實相符
    而堪採信。本件事證明確，被告犯行堪以認定，應依法論科
    。
三、核被告馮建文附表編號一、二所為，均係犯刑法第320 條第
    1 項之竊盜罪。按汽車牌照係公路監理機關所發給，固具有
    公文書性質，惟依道路交通安全規則第8 條前段之規定，汽
    車牌照僅為行車之許可憑證，自屬於刑法第212 條所列特許
    證之一種（最高法院63年臺上字第1550號判例意旨可資參照
    ）；是核被告附表編號三所為，係犯刑法第320 條第1 項之
    竊盜罪、同法第216 條、第212 條行使變造特種文書罪及同
    法第135 條第1 項之妨害公務罪；被告變造汽車牌照後懸掛
    行使，其變造之低度行為應為行使之高度行為所吸收，不另
    論罪。被告所犯上開五罪間，犯意各別，行為互殊，應予分
    論併罰。被告有事實欄一所載之犯罪科刑及執行完畢紀錄，
    此有卷附之臺灣高等法院被告前案紀錄表可按，其於有期徒
    刑執行完畢後，五年以內故意再犯本件有期徒刑以上之五罪
    ，均為累犯，各應依刑法第47條第1 項規定加重其刑。爰審
    酌被告不思循正當途徑賺取錢財，卻迭起意竊取財物，為逃
    避追訴，隨意變造車牌號碼，並於員警依法執行職務時，以
    強暴行為妨礙員警勤務之執行，顯然不尊重政府公權力之正
    當行使，其犯行甚值非難，兼衡其犯罪動機、目的、手段、
    所竊取財物之價值、犯後坦承犯行及犯後態度尚佳等一切情
    狀，分別量處如主文所示之刑，並定其應執行之刑，以示懲
    儆。
據上論斷，應依刑事訴訟法第273 條之1 第1 項、第299 條第1
項前段，刑法第320 條第1 項、刑法第216 條、第212 條、第13
5 條第1 項、第47條第1 項、第51條第5 款，刑法施行法第1 條
之1 第1 項、第2 項前段，判決如主文。
本案經檢察官呂如琦到庭執行職務。
中    華    民    國   100    年    5     月    30    日
                        刑事庭    法  官  顏世翠
以上正本證明與原本無異。
如不服本判決應於收受判決後10日內向本院提出上訴書狀，並應
敘述具體理由。其未敘述上訴理由者，應於上訴期間屆滿後20日
內向本院補提理由書( 均須按他造當事人之人數附繕本) 「切勿
逕送上級法院」。
                                  書記官  吳忻蒨
中    華    民    國   100    年    5     月    30    日
附錄本案論罪科刑依據之法條：
中華民國刑法第320 條第1 項
意圖為自己或第三人不法之所有，而竊取他人之動產者，為竊盜
罪，處5 年以下有期徒刑、拘役或5 百元以下罰金。
中華民國刑法第212 條
偽造、變造護照、旅券、免許證、特許證及關於品行、能力服務
或其他相類之證書、介紹書，足以生損害於公眾或他人者，處1
年以下有期徒刑、拘役或3 百元以下罰金。
中華民國刑法第216 條
行使第210 條至第215 條之文書者，依偽造、變造文書或登載不
實事項或使登載不實事項之規定處斷。
中華民國刑法第135 條第1 項
對於公務員依法執行職務時，施強暴脅迫者，處3 年以下有期徒
刑、拘役或3 百元以下罰金。
附表：
┌─┬──────────────┬───────┬───┬──────────┬──────┐
│編│犯罪時間、地點，犯罪方式    │查獲方式      │被害人│證              據  │主   文  欄 │
│號│                            │              │      │                    │            │
├─┼──────────────┼───────┼───┼──────────┼──────┤
│一│於99年2 月22日晚上10時許，在│嗣為警99年3 月│王冠翔│1.被害人王冠翔於警詢│馮建文竊盜，│
│  │桃園縣桃園市○○路415 號前，│2 日上午11時30│      │  時之證述。        │累犯，處有期│
│  │以自備鑰匙（未扣案），竊取被│時分許，在前開│      │2.贓物認領保管單。  │徒刑伍月。  │
│  │害人王冠翔所有停放在該處之車│處所尋獲該車，│      │3.桃園縣政府警察局車│            │
│  │牌號碼5233 -RF號自用小客車得│經警採集車內駕│      │  輛尋獲電腦輸入單。│            │
│  │手，供己代步使用後，旋將該車│駛座車門內側下│      │4.桃園縣政府警察局大│            │
│  │棄置在桃園縣觀音鄉○○路○段│緣疑似檳榔汁之│      │  園分局刑案現場勘察│            │
│  │1247號前空地。              │汁液及右後座地│      │  報告。            │            │
│  │                            │板之甘蔗渣檢體│      │3.現場勘察照片12張。│            │
│  │                            │送驗，結果與馮│      │4.內政部警政署刑事警│            │
│  │                            │建文之DN A-STR│      │  察局99年7 月5日刑 │            │
│  │                            │型別相符。    │      │  醫字第0990066250號│            │
│  │                            │              │      │  鑑定書。          │            │
├─┼──────────────┼───────┼───┼──────────┼──────┤
│二│於99年2 月25日下午4 時40分許│嗣為警於99年3 │陳志強│1.告訴人即被害人陳志│馮建文竊盜，│
│  │，在苗栗縣銅鑼鄉○○村○○路│月2 日下午3 時│      │  強警詢時之證述。  │累犯，處有期│
│  │92號前，以自備鑰匙（未扣案）│30分許，在左列│      │2.證人莊淑霞、曾靖育│徒刑伍月。  │
│  │，竊徐容嬌所有，由陳志強占有│地址發現該車係│      │  、張嘉亨、陳振森及│            │
│  │管領停放在該處之車牌號碼5366│屬贓車，便埋伏│      │  徐慧娟分別於警詢時│            │
│  │-TX 號自用小客車，得手後供己│在該處，適被告│      │  之證述。          │            │
│  │代步使用，其後馮建文將該車停│與友人曾靖育、│      │3.贓物認領保管單1 紙│            │
│  │放在友人曾靖育位在桃園縣蘆竹│張嘉亨、陳振森│      │  。                │            │
│  │鄉○○村○○路○段73號住處後│駕車外出返家，│      │4.內政部警政署警政e │            │
│  │方空地。                    │詎被告見員警正│      │  網受理報案e 化平台│            │
│  │                            │欲上前盤查，旋│      │  系統資料1份。     │            │
│  │                            │即趁隙逃逸。  │      │5.苗栗縣警察局車輛協│            │
│  │                            │              │      │  尋電腦輸入單1 紙。│            │
│  │                            │              │      │6.苗栗縣警察局車輛尋│            │
│  │                            │              │      │  獲電腦輸入單1 紙。│            │
│  │                            │              │      │7.道路監視錄影翻拍照│            │
│  │                            │              │      │  片、刑案現場及查獲│            │
│  │                            │              │      │  現場照片共31張。  │            │
├─┼──────────────┼───────┼───┼──────────┼──────┤
│三│於99年4 月10日下午3 時許，在│嗣馮建文與莊淑│詹芳雯│1.被害人詹芳雯於警詢│馮建文竊盜，│
│  │桃園縣中壢市○○村○○路與中│霞在桃園縣大溪│      │  時之證述。        │累犯，處有期│
│  │華路二段路口，以自備鑰匙（未│鎮○○路○段與│      │2.證人莊淑霞分別於警│徒刑伍月；又│
│  │扣案），竊取詹芳雯所有停放在│仁善街口棄車各│      │  詢及檢察官訊問時之│行使變造特種│
│  │該處之車牌號碼6127-VE 號自用│自逃逸，而莊淑│      │  證述。            │文書，足以生│
│  │小客車得手得手後供己代步使用│霞旋在同日晚上│      │3.贓物認領保管單。  │損害於公眾及│
│  │；復基於行使變造特種文書之犯│9 時許，在桃園│      │4.桃園縣政府警察局車│他人，累犯，│
│  │意，以黑色膠帶將前開竊得車輛│縣大溪鎮○○路│      │  輛尋獲電腦輸入單。│處有期徒刑參│
│  │之前方車牌變造為「8127-VE 」│二段135 巷內，│      │5.99年4 月12日員警廖│月；又對於公│
│  │號，並懸掛於上開自用小客車前│為警當場逮捕。│      │  奕斌、陳弘智職務報│務員依法執行│
│  │方而行使之，足生損害於詹芳雯│經警在上開汽車│      │  告。              │職務時，施強│
│  │及道路監理機關對汽車車籍管理│地點起獲6127-V│      │6.查獲現場照片共8 張│暴，累犯，處│
│  │之正確性；嗣馮建文於99年4 月│E 自用小客車，│      │  。                │有期徒刑柒月│
│  │12 日 上午8 時20分許，駕駛該│並經警採集該車│      │7.桃園縣政府警察局八│。          │
│  │車搭載莊淑霞（所涉竊盜罪嫌，│內前座中央扶手│      │  德分局刑案現場勘察│            │
│  │另經臺灣桃園地方法院檢察署檢│置杯架上遺留生│      │  報告暨勘察照片。  │            │
│  │察官為不起訴處分），沿桃園縣│活泡沫紅茶瓶口│      │8.桃園縣政府警察局八│            │
│  │八德市○○路往新北市鶯歌區方│檢體送驗，結果│      │  德分局刑案現場勘察│            │
│  │向行駛，行經桃園縣八德市興豐│與馮建文之DNA-│      │  紀錄表。          │            │
│  │路與民權街口時，因該車車身前│STR型別相符。 │      │9.刑事案件證物採驗紀│            │
│  │後方懸掛之車牌號碼不同，為正│              │      │  錄表。            │            │
│  │執行勤務中之巡邏員警陳弘智、│              │      │10.行動電話門號09866│            │
│  │廖奕斌察覺有異，而予攔停並示│              │      │   69875 於99年4 月1│            │
│  │意馮建文停車受檢，詎馮建文見│              │      │   2 日當日之雙向通 │            │
│  │狀，竟基於妨害公務之犯意，逕│              │      │   聯記錄。         │            │
│  │駕車衝撞員警，並駕駛上開車輛│              │      │11.內政部警政署刑事 │            │
│  │強行迴轉，且衝撞警員廖奕斌及│              │      │   警察局99年7 月5日│            │
│  │其所騎乘之警用機車，經警員陳│              │      │   刑醫字第099006625│            │
│  │宏智開槍制止，馮建文仍拒不受│              │      │   0號鑑定書。      │            │
│  │檢，並趁隙駕駛前開車輛搭載莊│              │      │                    │            │
│  │淑霞沿桃園縣八德市○○路方向│              │      │                    │            │
│  │行駛，而對依法執行職務之員警│              │      │                    │            │
│  │為上開施強暴行為。          │              │      │                    │            │
└─┴──────────────┴───────┴───┴──────────┴──────┘